【裁判字號】    99,訴,522
【裁判日期】    990507
【裁判案由】    毒品危害防制條例
【裁判全文】
臺灣臺北地方法院刑事判決               99年度訴字第522號
公  訴  人  臺灣臺北地方法院檢察署檢察官
被      告  甲○○
上列被告因毒品危害防制條例案件，經檢察官提起公訴（99年度
毒偵字第785號），本院判決如下：
    主  文
甲○○施用第一級毒品，處有期徒刑陸月，如易科罰金，以新臺
幣壹仟元折算壹日，扣案之電子磅秤貳台沒收；又施用第二級毒
品，處有期徒刑參月，如易科罰金，以新臺幣壹仟元折算壹日；
又施用第二級毒品，處有期徒刑參月，扣案之第二級毒品甲基安
非他命壹包（驗餘淨重壹點壹壹公克），沒收銷燬之，扣案之電
子磅秤貳台沒收。應執行有期徒刑拾月，如易科罰金，以新臺幣
壹仟元折算壹日，扣案之第二級毒品甲基安非他命壹包（驗餘淨
重壹點壹壹公克），沒收銷燬之，扣案之電子磅秤貳台沒收。
    事  實
一、甲○○前於88年間因施用毒品案件，經本院以89年度毒聲字
    第300號裁定送觀察、勒戒後，認其無繼續施用毒品之傾向
    ，於89年2月17日執行完畢釋放出所，並由臺灣臺北地方法
    院檢察署檢察官於89年2月17日以89年度毒偵字第561號為不
    起訴處分確定。其又於95年間因施用毒品案件，經本院以96
    年度毒聲字第2號裁定送觀察勒戒後，認有繼續施用毒品傾
    向，本院再以96年度毒聲字345號裁定令入戒治處所施以強
    制戒治，於97年3月6日執行完畢釋放，並由臺灣臺北地方法
    院檢察署檢察官於97年4月14日以97年度戒毒偵字第52號為
    不起訴處分確定。竟仍不知悔改:
  (一)基於施用第二級毒品甲基安非他命之犯意，於99年1月19日1
    4、15時許，在其位於臺北巿萬華區○○路191號住處內，以
    其所有玻璃球燒烤後吸食氣體之方式，施用第二級毒品甲基
    安非他命1次，球璃球已於施用後丟棄而不存在。嗣為警於9
    9年1月20日18時40分許，因另案查獲甲○○，經採尿送驗，
    呈甲基安非他命類陽性反應，始知上情。
  (二)基於施用第一級毒品海洛因之犯意，於99年2月8日為警採尿
    時起回溯26小時內之某時，在其上開住處內，以其所有之注
    射針筒注射的方式，施用第一級毒品海洛因1次。又基於施
    用第二級毒品之犯意，於99年2月7日7、8時許，於其上開住
    處，以其所有玻璃球內燒烤後吸食氣體之方式，施用第二級
    毒品甲基安非他命1次。注射針筒及玻璃球均已於施用後丟
    棄而不存在。嗣於99年2月8日21時10分許，經警持本院所核
    發之搜索票，至臺北巿中正區○○路○段284巷20號2樓搜索
    而查獲。並扣得第二級毒品甲基安非他命1包（原淨重1.12
    公克，取樣0.01公克，驗餘淨重1.11公克），及其所有用來
    秤買入供施用之第一級、第二級毒品所用之電子磅稱2台等
    物。
二、案經臺北巿政府警察局萬華分局報告臺灣臺北地方法院檢察
    署檢察官偵查起訴。
    理  由
壹、程序事項：
    本件被告甲○○所犯係死刑、無期徒刑、最輕本刑為3年以
    上有期徒刑以外之罪，其於準備程序中就被訴事實為有罪之
    陳述，經法官告知簡式審判程序之旨，並聽取公訴人、被告
    之意見後，經本院合議庭裁定由受命法官獨任進行簡式審判
    程序。
貳、實體事項：
一、上揭犯罪事實，業據被告甲○○於本院審理時坦承不諱。又
    被告於99年1月20日18時40分許為警查獲後，經警採集其尿
    液送驗結果呈甲基安非他命陽性反應，有經被告簽名確認之
    臺北巿政府警察局偵辦毒品案件尿液檢體委驗單、臺灣尖端
    先進生技醫藥股份有限公司於99年2月1日出具之濫用藥物檢
    驗報告各1紙在卷足憑（參毒偵字第944號卷第8、9頁）。另
    被告於99年2月8日21時10分許，經警持搜索票至前開地點搜
    索，並扣得上開毒品1包及磅秤2台等物品，以及被告警查獲
    後，經警採集其尿液送驗結果呈甲基安非他命、嗎啡陽性反
    應等情，亦有搜索票、搜索扣押筆錄、扣押物品目錄表、搜
    索現場照片、扣案物（毒品及磅秤）照片、臺灣尖端先進生
    技醫藥股份有限公司於99年2月24日出具之濫用藥物檢驗報
    告1 紙在卷（參毒偵字第785號卷第10-22、48頁），及上開
    毒品、磅秤扣案可資佐證。又上開扣案之毒品，經鑑定結果
    確含有第二級毒品甲基安非他命成份，亦有臺北市政府警察
    局99 年3月9日北市鑑毒字第050號鑑驗通知書附卷可查（參
    毒偵字第785號卷第50頁）。按海洛因經注射入人體後，約
    80%於24小時內自尿中排出，一般而言，尿液中能否驗出嗎
    啡陽性反應與其投與量、投與途徑、採尿時間、個人體質及
    檢驗方法之靈敏度有關，國外曾有文獻報導注射6毫客之海
    洛因鹽酸鹽，其代謝物嗎啡之平均可檢出時限約為26小時（
    參照行政院衛生署藥物食品檢驗局（81）藥檢壹字第8114
    885號函）。而安非他命經施用進入人體後，經人體代謝作
    用，約70 %於24小時內自尿中排出，約90%於96小時內自尿
    中排出，最長可能不會超過4日（行政院衛生署藥物食品檢
    驗局81 年2月8日（81）藥檢壹字第00 1156號函參照）。被
    告於前開時、地，被警查獲採尿送驗結果，既分別呈嗎啡及
    甲基安非他命類陽性反應，足認被告分別於上開時間，確有
    施用第一級毒品海洛因及第二級毒品甲基安非他命之犯行。
    被告於本院審理中就前開犯罪事實所為之任意性自白具有相
    當程度之真實性，可以採信。從而，本件被告施用第一級毒
    品海洛因1次及施用第二級毒品甲基安非他命2次之犯行，均
    事證明確，洵堪認定。被告前於97年3月6日甫因犯施用毒品
    罪，經送強制戒治執行完畢釋放，此有臺灣高等法院被告前
    案紀錄表在卷可稽。其於5年內再犯本件施用第一級毒品、
    第二級毒品罪，自應依法論科。
二、核被告所為，係犯毒品危害防制條例第10條第1項之施用第
    一級毒品罪及同條第2項之施用第二級毒品罪。被告施用第
    一級毒品海洛因時，持有第一級毒品海洛因之低度行為，及
    其二次施用第二級毒品甲基安非他命時，持有第二級毒品甲
    基安非他命之低度行為，分別為其施用之高度行為所吸收，
    均不另論罪。被告於二次施用第二級毒品及一次施用第一級
    毒品之行為，犯意各別，行為互殊，應分論併罰之。爰審酌
    被告前已因施用毒品，受觀察勒戒、強制戒治之保安處分，
    而再為本件犯罪，顯見其未因前所受保安處分而決心改過，
    惟念施用毒品屬自戕行為，以及被告犯後於本院審理時坦承
    犯行之態度等一切情狀，分別量處如主文所示之刑，並均諭
    知易科罰金之折算標準。並定其應執行刑及諭知易科罰金之
    折算標準。扣案之第二級毒品甲基安非他命1包，原淨重1.1
    2公克，除取樣0.01公克，於鑑定時已用磬，失其違禁物之
    性質，不另為沒收之諭知外，驗餘淨重1.11公克，依毒品危
    害防制條例第18條第1項前段，於99年2月7日7、8時施用第
    二級毒品罪之主刑項下宣告沒收銷燬之。另扣案之電子磅秤
    2台，係被告用來秤其買入供施用之第一級、第二級毒品所
    用之物，且屬被告所有，業據被告於警詢時供明在案，爰併
    依刑法第38條第1項第2款規定，分別於其施用第一級毒品及
    於99年2月7日7、8時施用第二級毒品二罪之主刑項下宣告沒
    收。至於被告持以施用毒品之注射針筒及球璃球均未扣案，
    且被告供稱已丟棄而不存在，客觀上復無證據證明各該物品
    仍屬存在，爰不另為沒收之諭知。
據上論斷，應依刑事訴訟法第273條之1、第299條第1項前段，毒
品危害防制條例第10條、第18條第1項前段，刑法第11條前段、
第41條第1項前段、第8項、第51條第5款、第38條第1項第2款，
判決如主文。
本案經檢察官蔡彥守到庭執行職務。
中    華    民    國    99    年    5     月    7     日
                  刑事第四庭  法  官  李桂英
上正本證明與原本無異。
如不服本判決應於收受送達後10日內向本院提出上訴書狀，並應
敘述具體理由；其未敘述上訴理由者，應於上訴期間屆滿後20日
內向本院補提理由書（均須按他造當事人之人數附繕）。
                              書記官  嚴君珮
中    華    民    國    99    年    5     月    7     日
附錄本案論罪科刑法條全文:
毒品危害防制條例第10條
施用第一級毒品者，處 6 月以上 5 年以下有期徒刑。
施用第二級毒品者，處 3 年以下有期徒刑。

司法院資訊處製作；財團法人民間司法改革基金會備份。
